臺灣臺中地方法院刑事判決             100年度訴字第2072號
公  訴  人  臺灣臺中地方法院檢察署檢察官
被      告  徐吉寧
上列被告因違反毒品危害防制條例案件，經檢察官提起公訴（一
００年度毒偵字第一九八三號），本院合議庭裁定進行簡式審判
程序，判決如下：
    主    文
徐吉寧施用第一級毒品，累犯，處有期徒刑壹年壹月；扣案之海
洛因壹拾陸包（驗餘淨重肆點零貳公克）沒收銷燬之。又施用第
二級毒品，累犯，處有期徒刑柒月；扣案之甲基安非他命貳包（
驗餘淨重合計貳點捌壹伍壹公克）沒收銷燬之。應執行有期徒刑
壹年伍月；扣案之海洛因壹拾陸包（驗餘淨重肆點零貳公克）、
甲基安非他命貳包（驗餘淨重合計貳點捌壹伍壹公克），均沒收
銷燬之。
    犯罪事實
一、徐吉寧前因詐欺案件，經本院以九十七年度易字第二六二七
    號判決判處有期徒刑五月確定；又因施用第一、二級毒品案
    件，經本院以九十七年度訴字第一七八三號判決判處有期徒
    刑十一月及五月確定；上開三罪嗣經本院裁定應執行有期徒
    刑一年六月確定，於民國九十八年九月四日在監服刑期滿執
    行完畢。其又因施用毒品案件，經觀察、勒戒後，認無繼續
    施用毒品之傾向，於九十三年十月二十八日觀察、勒戒執行
    完畢釋放出所；惟其又於上開觀察、勒戒執行完畢釋放後五
    年內，於九十四年間另因施用第一級毒品案件，經本院以九
    十四年度訴字第一六一二號判決判處有期徒刑十月確定。詎
    徐吉寧仍不知悔改，竟基於施用第一級毒品之犯意，於一百
    年五月十一日下午六時許，以將海洛因摻入香菸中點火燃燒
    吸食煙氣之方式，在其位於臺中市○○區○○路九十九巷十
    四號之居所內，施用第一級毒品海洛因一次。徐吉寧另基於
    施用第二級毒品之犯意，於一百年五月十一日晚間七時許，
    以將甲基安非他命置於玻璃管內點火燃燒吸食煙氣之方式，
    在上址居所內施用第二級毒品甲基安非他命一次。嗣於一百
    年五月十二日上午五時三十分許，經警持本院核發之搜索票
    ，前往徐吉寧上址居所執行搜索，當場扣得其所有之海洛因
    十六包（驗餘淨重四點零二公克）、甲基安非他命二包（驗
    餘淨重合計二點八一五一公克），始悉上情。
二、案經臺中市政府警察局移送臺灣臺中地方法院檢察署檢察官
    偵查起訴。
    理    由
一、被告徐吉寧於準備程序中，先就上開犯罪事實為有罪之陳述
    ，且所犯係死刑、無期徒刑、最輕本刑為三年以上有期徒刑
    以外之罪，經本院合議庭依刑事訴訟法第二百七十三條之一
    第一項之規定，裁定由法官一人獨任進行簡式審判程序，合
    先敘明。
二、上開犯罪事實，業據被告徐吉寧於警詢、偵查及本院審理時
    坦承不諱，並有行政院衛生署草屯療養院鑑定書、法務部調
    查局濫用藥物實驗室鑑定書各一份附卷可稽，及海洛因十六
    包（驗餘淨重四點零二公克）、甲基安非他命二包（驗餘淨
    重合計二點八一五一公克）扣案為憑。且被告於前揭時、地
    為警查獲後，經警採其尿液送驗結果，確呈嗎啡（施用海洛
    因者會在其體內代謝為嗎啡成分殘留，並經由尿液排出）及
    甲基安非他命陽性反應，有詮昕科技股份有限公司出具之濫
    用藥物尿液檢驗報告、尿液代號與真實姓名對照表各一份在
    卷可參，足徵被告前揭自白應屬實情。而被告前因施用毒品
    案件，經觀察、勒戒後，認無繼續施用毒品之傾向，於九十
    三年十月二十八日觀察、勒戒執行完畢釋放出所；惟其又於
    上開觀察、勒戒執行完畢釋放後五年內，於九十四年間另因
    施用第一級毒品案件，經本院以九十四年度訴字第一六一二
    號判決判處有期徒刑十月確定等情，有臺灣高等法院被告前
    案紀錄表、刑案資料查註紀錄表、宣示判決筆錄各一份附卷
    可按。本案事證已臻明確，被告犯行洵堪認定。
三、查被告徐吉寧前因施用毒品案件，經觀察、勒戒執行完畢並
    釋放後，曾於五年內再度施用第一級毒品並依法追訴處罰，
    縱其於本案之施用毒品犯罪時間距離先前觀察、勒戒執行完
    畢釋放已逾五年，仍不合於「五年後再犯」之規定，且因被
    告已於「五年內再犯」，顯見其再犯率甚高，即應依毒品危
    害防制條例第十條之規定處罰（最高法院九十五年第七次刑
    事庭會議決定、最高法院九十七年度第五次刑事庭會議決議
    參照）。核被告所為，係犯毒品危害防制條例第十條第一項
    、第二項之施用第一、二級毒品罪。被告為供自己施用之目
    的而持有上開毒品，其於施用前後持有海洛因及甲基安非他
    命之低度行為，應各為施用之高度行為所吸收，均不另論罪
    。至被告所犯上開二罪間，犯意各別，行為互殊，應予分論
    併罰。查被告前因詐欺案件，經本院以九十七年度易字第二
    六二七號判決判處有期徒刑五月確定；又因施用第一、二級
    毒品案件，經本院以九十七年度訴字第一七八三號判決判處
    有期徒刑十一月及五月確定；上開三罪嗣經本院裁定應執行
    有期徒刑一年六月確定，於九十八年九月四日在監服刑期滿
    執行完畢，有臺灣高等法院被告前案紀錄表及刑案資料查註
    紀錄表在卷可按。其受有期徒刑之執行完畢，五年內故意再
    犯本件法定本刑有期徒刑以上之罪，為累犯，均應依法加重
    其刑。而被告雖於偵訊時提及其毒品來源為綽號「阿姐」之
    女子，惟此部分檢察官仍處於查證階段，有本院公務電話紀
    錄一份在卷足憑，迄今並未因而查獲其他正犯或共犯，尚無
    毒品危害防制條例第十七條第一項減輕其刑規定之適用，附
    此敘明。爰審酌被告曾因施用毒品犯行接受觀察、勒戒及入
    監服刑，猶未能從中記取教訓，深切體認毒品危害己身健康
    之鉅，反而再次趁隙施用海洛因及甲基安非他命，顯見被告
    自制能力尚有未足，而有接受相當期間監禁教化之必要，以
    促其及早矯正吸毒惡習；尤其被告涉犯本案前，甫於九十九
    年七月一日、一百年二月十一日，先後為警查獲其施用第一
    、二級毒品犯行，嗣經本院分別判處有期徒刑一年一月及六
    月（應執行有期徒刑一年四月）、有期徒刑一年及六月（應
    執行有期徒刑一年四月）確定，有本院一００年度訴字第四
    一號刑事判決、一００年度訴字第一二二三號刑事判決在卷
    足參；乃被告竟不知收斂而重蹈覆轍，一再耽溺毒害不知自
    拔，益見其品行不端，戒毒意志甚為薄弱；惟念及施用毒品
    固戕害個人健康至鉅，然就他人權益之侵害仍屬有限，及其
    犯罪目的、手段、警詢及偵審期間坦承全部犯行之態度、具
    有國中畢業學歷之智識程度等一切情狀，分別量處如主文所
    示之刑，並定其應執行之刑，以示懲儆。公訴蒞庭檢察官於
    本院審理時，雖具體求刑應執行有期徒刑一年二月，惟對照
    被告先前於九十九年、一百年間所犯同類型施用毒品罪之量
    刑結果（詳如前述），及被告於本案中之犯罪情節，上開量
    刑意見恐嫌過輕，而為本院所不採，附此敘明。
四、扣案之海洛因十六包（驗餘淨重四點零二公克）、甲基安非
    他命二包（驗餘淨重合計二點八一五一公克），分屬毒品危
    害防制條例第二條第二項第一、二款所稱之第一、二級毒品
    ，且被告於歷次訊問時（包含另案臺灣臺中地方法院檢察署
    一００年度偵字第一一二一一號案件偵訊筆錄），均供承扣
    案之毒品係供其個人施用，應各依同條例第十八條第一項前
    段之規定，於本案中諭知沒收銷燬之。而扣案之夾鏈袋一包
    ，則屬被告販賣毒品時分裝使用之物，此據被告於一百年八
    月十六日本院審理時供承甚明，難認與本案施用毒品犯罪有
    何直接關聯，本院自無從併予宣告沒收。
據上論斷，應依刑事訴訟法第二百七十三條之一第一項、第二百
九十九條第一項前段，毒品危害防制條例第十條第一項、第二項
、第十八條第一項前段，刑法第十一條前段、第四十七條第一項
、第五十一條第五款，判決如主文。
本案經檢察官林于人到庭執行職務。
中    華    民    國   100    年    8     月    23    日
                    刑事第七庭  法  官  高文崇
以上正本證明與原本無異。
如不服本判決應於收受送達後10日內向本院提出上訴書狀，並應
敘述具體理由；其未敘述上訴理由者，應於上訴期間屆滿後20日
內向本院補提理由書（均須按他造當事人之人數附繕本）「切勿
逕送上級法院」。
                                書記官  葉卉羚
中    華    民    國   100    年    8     月    23    日
附錄本案論罪科刑法條：
毒品危害防制條例第十條第一項、第二項：
施用第一級毒品者，處六月以上五年以下有期徒刑。
施用第二級毒品者，處三年以下有期徒刑。